# 代理人对用户补贴款超过代理人佣金的会计处理？

提问人：xujilin 时间：2022-08-11 15:04:08
请教陈版主：我们审计的一个客户有个场景：公司A是一个互联网平台，代理人角色。一般情况下，其佣金收入=消费者的付费-供应商给予底价。由于公司A想进入一个新的市场，对新的消费者补贴额超过佣金收入，导致存在负佣金情况，被审计单位认为公司主要目的是拉取新的消费者，是个营销活动，应该将负佣金确认为销售费用，而且也不符合收入的定义（会导致所有者权益增加），但是，有人认为，现在虽然是亏损的，但是这部分亏损会在以后的销售活动会弥补回来，拉长期限，还是很可能是正的佣金收入，还是应该确认负营收。请问下陈老师如何处理更合适呢？

回答人：chenyiwei
理论上确认负数营收更合理。实务中从可接受度考虑，可能可以接受确认销售费用的处理。